臺灣桃園地方法院刑事判決　　　　　　　 94年度訴字第912號
公　訴　人　臺灣桃園地方法院檢察署檢察官
被　　　告　甲○○
上列被告因違反毒品危害防制條例案件，經檢察官提起公訴（94
年度毒偵字第1226號），被告於本院準備程序進行中，就被訴之
事實為有罪之陳述，經本院告知簡式審判程序意旨，並聽取公訴
人及被告之意見後，本院合議庭裁定依簡式審判程序審理，判決
如下：
    主  文
甲○○連續施用第一級毒品，累犯，處有期徒刑壹年。扣案之安
非他命壹包（驗餘實稱毛重零點肆伍肆公克）沒收銷燬之，注射
針筒壹支、分裝袋壹只沒收。
    事  實
一、甲○○前因妨害風化及煙毒等案件，分別經本院八十三年度
    訴字第一九○三號及八十四年度訴字第一七八號刑事判決判
    處有期徒刑一年十月及應執行有期徒刑四年一月確定，嗣經
    本院八十五年度聲字第一九四號裁定應執行有期徒刑五年十
    月確定，刑期自民國八十四年十二月十二日起算，至八十八
    年六月二十二日假釋出獄，嗣經撤銷假釋，於九十年四月四
    日入監執行殘刑（期間尚有執行數月之強制戒治），迄九十
    三年三月三十一日縮刑期滿執行完畢（構成累犯）。
二、惟其又因施用毒品案件，經臺灣板橋地方法院八十九年度毒
    聲字第二三二九號裁定送觀察、勒戒，因認有繼續施用毒品
    之傾向，復經該院以八十九年度毒聲字第二六九二號裁定令
    入戒治處所施以強制戒治，嗣因戒治屆滿三月，其成效經評
    定合格，經該院八十九年度毒聲字第五五八六號裁定停止戒
    治，所餘戒治期間付保護管束，然其於停止戒治付保護管束
    期間，又因施用毒品案件，再經該院以九十年度毒聲字第六
    九七號裁定撤銷停止戒治，令入戒治處所施以強制戒治，於
    九十年五月十一日入臺灣臺北戒治所執行強制戒治，迄九十
    年十一月二十五日強制戒治期滿執行完畢。
三、詎其仍不知悔改，復於前述強制戒治執行完畢後五年內，基
    於施用第一、二級毒品海洛因、安非他命之概括犯意，自九
    十三年十月間某日起，至九十四年一月二十三日晚間十時許
    止，連續在桃園縣境內各菜市場之公廁內，將海洛因、安非
    他命同時置於吸食器內或單獨以針筒注射之方式，施用海洛
    因、安非他命及海洛因多次，嗣於九十四年一月二十四日凌
    晨五時許，在桃園縣龜山鄉○○路○段二百四十一巷口為警
    查獲，並扣得安非他命一包（驗餘實稱毛重○．四五四公克
    ）及其所有供施用海洛因犯罪所用之注射針筒一支、分裝袋
    一只。
四、案經桃園縣政府警察局龜山分局報請臺灣桃園地方法院檢察
    署檢察官偵查起訴。
    理  由
一、本案被告甲○○所犯之施用第一、二級毒品罪，為死刑、無
    期徒刑、最輕本刑三年以上有期徒刑或高等法院管轄第一審
    案件以外之罪，而被告於本院準備程序進行中，就被訴事實
    為有罪之陳述，經本院告知簡式審判程序意旨，並聽取公訴
    人及被告之意見後，本院合議庭依刑事訴訟法第二百七十三
    條之一第一項之規定，裁定依簡式審判程序審理，合先敘明
    。
二、上揭施用第一級毒品海洛因、第二級毒品安非他命之犯罪事
    實，業據被告於本院審理時供承：伊於前揭時地，如同時有
    海洛因、安非他命時，就將二者一起放置於吸食器內施用多
    次，如僅有海洛因時，則以針筒注射之方式施用多次，伊並
    未單獨施用過安非他命，最後一次是在九十四年一月二十三
    日晚間十時許，以上述方式同時施用海洛因及安非他命等語
    不諱（見本院卷第七四頁），核與被告於前揭時地為警查獲
    後，經警採集其尿液送驗，結果呈嗎啡、安非他命陽性反應
    相符，此有臺灣尖端先進生技醫藥股份有限公司出具之濫用
    藥物檢驗報告一紙在卷可稽（見偵卷第六九頁），而海洛因
    係中樞神經抑制劑，安非他命類毒品係中樞神經興奮劑，二
    者作用機轉不同，本不宜共用，然對毒品施用者並無考慮此
    一原則的必要，通常可視其習性，同時、同日施用任何毒品
    一節，有法務部調查局九十三年七月十二日調科壹字第○九
    三○○二六二五五○號函附卷可按，是被告前揭供述施用毒
    品之方式，與其施用毒品之習性尚無不符之處。此外，尚有
    扣案之注射針筒一支、分裝袋一只及白色晶體一包可佐，而
    前述白色晶體經鑑定確含有安非他命之成分（驗餘實稱毛重
    ○．四五四公克），有行政院衛生署管制藥品管理局管檢字
    第○九四○○○二○八○號檢驗成績書一紙附卷可按（見偵
    卷第七二頁），足認被告前開自白與事實相符，堪以採信。
三、次查被告前因施用毒品案件，經臺灣板橋地方法院八十九年
    度毒聲字第二三二九號裁定送觀察、勒戒，因認有繼續施用
    毒品之傾向，復經該院以八十九年度毒聲字第二六九二號裁
    定令入戒治處所施以強制戒治，嗣因戒治屆滿三月，其成效
    經評定合格，經該院八十九年度毒聲字第五五八六號裁定停
    止戒治，所餘戒治期間付保護管束，然其於停止戒治付保護
    管束期間，又因施用毒品案件，再經該院以九十年度毒聲字
    第六九七號裁定撤銷停止戒治，令入戒治處所施以強制戒治
    ，於九十年五月十一日入臺灣臺北戒治所執行強制戒治，迄
    九十年十一月二十五日強制戒治期滿執行完畢等情，有臺灣
    高等法院被告前案紀錄表在卷可稽，是被告於前述強制戒治
    執行完畢後五年內，再犯本件施用第一、二級毒品海洛因、
    安非他命之犯行，洵堪認定，自應依法論科。
四、核被告所為，係犯毒品危害防制條例第十條第一、二項施用
    第一、二級毒品罪。被告持有第一、二級毒品之低度行為，
    均應為其進而施用之高度行為所吸收，不另論罪。又被告先
    後多次施用第一、二級毒品之犯行，時間緊接，方法相同，
    各觸犯構成要件相同之罪名，顯係基於概括犯意為之，為連
    續犯，均應依刑法第五十六條之規定，論以一罪，並皆加重
    其刑。被告係以一行為觸犯前開二罪，為想像競合犯，依刑
    法第五十五條之規定，應從一重之施用第一級毒品罪處斷。
    查被告有如事實欄一所述之經法院判刑及執行完畢之紀錄，
    此有臺灣高等法院被告前案紀錄表在卷可按，其前受有期徒
    刑執行完畢，於五年內再犯本件最重本刑為有期徒刑以上之
    罪，為累犯，應依刑法第四十七條之規定加重其刑，並遞加
    重之。爰審酌被告前因施用毒品經觀察勒戒、強制戒治後，
    仍未能戒除毒癮，足認其依賴毒品已深，惟念其犯後坦承犯
    行，且所犯之罪係自戕行為等一切情狀，量處如主文所示之
    刑，以資懲戒。扣案之安非他命一包（驗餘實稱毛重○．四
    五四公克），應依毒品危害防制條例第十八條第一項前段之
    規定諭知沒收銷燬之；另注射針筒一支及分裝袋一只，係被
    告所有，且為供其施用海洛因犯罪所用之物，業據被告供述
    在卷（見本院卷第七五頁），併依刑法第三十八條第一項第
    二款之規定宣告沒收。
據上論斷，應依刑事訴訟法第二百七十三條之一第一項、第二百
九十九條第一項前段，毒品危害防制條例第十條第一項、第二項
、第十八條第一項前段，刑法第十一條、第五十六條、第五十五
條、第四十七條、第三十八條第一項第二款，判決如主文。
本案經檢察官楊挺宏到庭執行職務。
中　　華　　民　　國　　94　　年　　9 　　月　　20　　日
                  刑事第八庭    法　官　吳為平
以上正本證明與原本無異。
如不服本判決，應於送達後十日內，向本院提出上訴狀。
                                書記官  賴朱梅
中　　華　　民　　國　　94　　年　　9 　　月　　22　　日
附錄論罪科刑法條：
毒品危害防制條例第十條：
施用第一級毒品者，處六月以上五年以下有期徒刑。
施用第二級毒品者，處三年以下有期徒刑。
